# 请教陈版主劳务收入成本确认问题？

提问人：chengang75 时间：2012-12-07 13:05:50
客户主要从事纸质文档的影像化扫描、分类、整理和索引服务，就是把用户的纸质文档扫描成电子文档后进行整理和索引，进行电子归档和查找。收费标准是按每张纸质文档多少钱来计算，部分项目时间跨度超过 1 年，客户对成本分项目进行核算，各项目每月实际发生的所有费用（包括人工、差旅费、房租等）作为该项目当月成本，收入则依据与客户达到的收费进度进行确认，不是很符合准则的要求，需要进行调整，项目组对调整有以下两种意见： A、由于客户行业的特殊性，项目总成本特别是将来发生的成本无法准确预计，因此不满足完工百分比法规定的条件，因此跨年度项目应在各项目全部完成经客户验收后确认收入成本。 B、各项目当月实际发生费用即为其当月成本，项目收入可根据当月实际完成的工作量（由于从纸质文档转换为电子文档需要几个环节，因此实际完成工作量可能需要根据经验和一定标准进行折算）和既定的收费标准计算确定，这样能真实反映各期间收入成本。 请问上述哪种处理方法比较合适？或者版主有其他更好的处理方法？请一定给点意见！

回答人：chenyiwei
我理解这应当是适用提供劳务模式。在提供劳务模式下，即使因为合同履行结果不能可靠估计或者不能合理确定完工进度而导致不能采用完工百分比法，也应当按照已实际发生且预计很可能得到补偿的成本确认收入，实际发生的成本计入当期损益，不确认利润，所以所有收入、成本到全部结束后再一次性确认是不恰当的。 此问题的关键应是判断是否符合完工百分比法的适用条件，这需要根据《企业会计准则第 14 号——收入》第十一条所列标准判断。如果合同总价已经确定，且根据历史经验可以合理估计完工进度的，则应使用完工百分比法，按照合同总收入乘以完工进度扣除以前会计期间累计已确认收入后的金额，确认为当期合同收入；同时，按照合同预计总成本乘以完工进度扣除以前会计期间累计已确认费用后的金额，确认为当期合同费用。